臺灣宜蘭地方法院刑事判決　　　　　　　 96年度易字第606號
公　訴　人　臺灣宜蘭地方法院檢察署檢察官
被　　　告　甲○○
上列被告因毒品危害防制條例案件，經檢察官提起公訴（96年度
毒偵字第906號），嗣於本院準備程序進行中，被告先就被訴事
實為有罪之陳述，經裁定進行簡式審判程序，本院判決如下：
    主  文
甲○○施用第二級毒品，累犯，處有期徒刑陸月，如易科罰金，
以新臺幣壹仟元折算壹日。
    事  實
一、甲○○前因竊盜等案件，經本院以88年度易字第510號判決
    判處有期徒刑一年十月、三月；因毒品危害防制條例案件，
    經本院以90年度易字第237號判決判處有期徒刑七月，並經
    本院以90年度聲字第1092號裁定上開三罪應執行有期徒刑二
    年六月確定。復因毒品危害防制條例案件，經本院以89年度
    羅簡字第129號判決判處有期徒刑六月確定。又因竊盜案件
    ，經本院以93年度易字第213號判決判處有期徒刑一年、因
    毒品危害防制條例案件，經本院以93年度易字第321號判決
    判處有期徒刑十月、因傷害案件，經本院以94年度宜簡字第
    62號判決判處有期徒刑三月，並經本院以94年度聲字第298
    號裁定上開三罪應執行有期徒刑一年十一月確定。經接續前
    揭三應執行刑後，甫於民國96年3月31日假釋縮刑期滿執行
    完畢。又甲○○前亦因施用毒品案件，經送觀察、勒戒及強
    制戒治後，於90年12月22日執行強制戒治完畢，復於上開強
    制戒治執行完畢釋放後五年內，因施用毒品案件，經本院以
    93年度易字第321號判決判處有期徒刑十月確定，詎其猶不
    知悔改，明知安非他命為毒品危害防制條例第2條第2項第2
    款所規定之第二級毒品，不得擅自施用，竟仍基於施用第二
    級毒品安非他命之犯意，於96年7月22日上午11時30分許，
    在宜蘭縣宜蘭市復興國中附近某朋友住處內，以將第二級毒
    品安非他命放在玻璃吸食器內用火燒烤，再吸食其所生煙霧
    之方式，施用第二級毒品安非他命一次。嗣經警通知其於96
    年7月23日晚上7時58分許，接受定期採尿送驗後，其尿液檢
    驗結果呈現甲基安非他命陽性反應後，始查悉上情。
二、案經宜蘭縣警察局羅東分局報請臺灣宜蘭地方法院檢察署檢
    察官偵查起訴，嗣於本院準備程序進行中，被告先就被訴事
    實為有罪之陳述，經裁定進行簡式審判程序。
    理  由
一、上揭犯罪事實，業據被告甲○○於本院審理時坦承不諱，且
    其於96年7月23日晚上7時58分許所採之尿液，經送檢驗結果
    ，確實呈現甲基安非他命陽性反應之事實，亦有應受尿液採
    驗人尿液檢體採集送驗紀錄表、慈濟大學濫用藥物檢驗中心
    檢驗總表各一件在卷可稽。又被告前因施用毒品案件，經送
    觀察、勒戒及強制戒治後，於90年12月22日執行強制戒治完
    畢，復於上開強制戒治執行完畢釋放後五年內，因施用毒品
    案件，經本院以93年度易字第321號判決判處有期徒刑十月
    確定等情，亦有上開判決書、全國施用毒品案件紀錄表、臺
    灣高等法院被告前案紀錄表各一件附卷可佐。依此，足徵被
    告前揭自白確與事實相符，其於強制戒治執行完畢釋放後，
    五年內已再犯施用毒品罪，並經判處罪刑確定，復又再犯本
    案施用第二級毒品罪之事證已臻明確，其犯行堪予認定，應
    依法論科。
二、查安非他命為毒品危害防制條例第2條第2項第2款所規定之
    第二級毒品，不得擅自施用，且因施用毒品而執行觀察勒戒
    或強制戒治完畢釋放後，倘於五年內已再犯施用毒品，經依
    法追訴處罰，縱其第三次（或第三次以上）再度施用毒品之
    時間，在初犯經觀察勒戒或強制戒治執行完畢釋放五年以後
    ，仍應依毒品危害防制條例第10條之規定處罰（參見最高法
    院95年度第7次刑事庭會議決定）。故核被告前揭施用安非
    他命之行為，係犯毒品危害防制條例第10條第2項之施用第
    二級毒品罪。其施用行為前持有第二級毒品安非他命之低度
    行為，為其施用之高度行為所吸收，不另論罪。又被告有事
    實欄所記載之前案紀錄，經入監服刑後，甫於96年3月31日
    假釋縮刑期滿執行完畢之事實，有前揭之臺灣高等法院被告
    前案紀錄表可資參照，其於受有期徒刑之執行完畢後，五年
    以內故意再犯有期徒刑以上之本罪，為累犯，應依法加重其
    刑。爰審酌被告之素行、智識程度；犯罪之動機、目的、手
    段；前已因施用毒品之犯行，經執行觀察勒戒、強制戒治及
    有期徒刑完畢，仍不知悔改，復繼續沾染毒品惡習，其施用
    毒品行為對於自身及社會所造成之危害程度非輕；施用第二
    級毒品之犯罪態樣；犯後已坦承犯行，態度尚佳等一切情狀
    ，量處如主文所示之刑，並諭知易科罰金之折算標準，以示
    警懲。
據上論斷，應依刑事訴訟法第284條之1、第273條之1第1項、第2
99條第1項前段，毒品危害防制條例第10條第2項，刑法第11條前
段、第47條第1項、第41條第1項前段，判決如主文。
本案經檢察官吳廣莉到庭執行職務。
中　　華　　民　　國　　96　　年　　12　　月　31　　日
                  刑事第三庭法  官  劉家祥
以上正本證明與原本無異。
如不服本判決應於收受本判決後10日內向本院提出上訴書狀，並
應敘述具體理由。若未敘述理由者，應於上訴期間屆滿後20日內
向本院補提理由書狀(均須按他造當事人之人數附繕本)。
                            書記官 邱淑秋
中　　華　　民　　國　　97　　年　　1 　　月　　2 　　日
附錄本案論罪科刑法條全文：
◎毒品危害防制條例第10條第2項
施用第二級毒品者，處 3 年以下有期徒刑。
